臺灣高雄地方法院刑事判決　　　　　　　96年度訴字第3873號
公　訴　人　臺灣高雄地方法院檢察署檢察官
被　　　告　甲○○
上列被告因毒品危害防制條例案件，經檢察官提起公訴（96年度
毒偵字第7322號），本院改依簡式審判程序審理，判決如下：
    主  文
甲○○施用第一級毒品，累犯，處有期徒刑拾月。扣案第一級毒
品海洛因貳包（均含包裝袋，驗後淨重分別為零點零貳玖公克、
零點零貳貳公克）沒收銷燬之。
    事  實
一、甲○○前於民國91年間，因施用第一級毒品海洛因案件，經
    本院以91年度毒聲字第4705 號 裁定令入戒治處所施以強制
    戒治1 年，於92年8 月5 日強制戒治完畢，同年月30日交付
    保護管束期滿，而由高雄地方法院檢察署檢察官以92年度戒
    毒偵字第803 號為不起訴處分。另因執行肅清條例案件之殘
    刑，甫於96年3 月10日縮刑期滿，翌日因縮短刑期執畢出監
    。詎仍不知戒除毒癮，復基於施用第一級毒品海洛因之犯意
    ，於96年7 月19日上午6 時許，在其高雄市○○區○○街86
    號住處，施用第一級毒品海洛因1 次。嗣於96年7 月19日21
    時40分許，為警在高雄市旗津區○○○路福壽宮公廁前查獲
    ，並扣得其第一級毒品海洛因2 小包（驗後淨重分別0.029
    公克、0.022 公克），經警採尿送驗結果，呈嗎啡陽性反應
    ，始悉上情。
二、案經高雄市政府警察局鼓山分局報請臺灣高雄地方法院檢察
    署檢察官偵查起訴。
    理  由
一、本案被告甲○○所犯為死刑、無期徒刑或最輕本刑為3 年以
    上有期徒刑以外之罪，其於準備程序中就被訴事實為有罪之
    陳述，經法官告知簡式審判程序之旨，並聽取公訴人之意見
    後，依刑事訴訟法第273 條之1 第1 項規定，裁定由受命法
    官獨任進行簡式審判程序，合先敘明。
二、被告甲○○前於91年間，因施用第一級毒品海洛因案件，經
    本院以91年度毒聲字第4705號裁定令入戒治處所施以強制戒
    治1 年，於92年8 月5 日強制戒治完畢，同年月30日交付保
    護管束期滿，而由高雄地方法院檢察署檢察官以92年度戒毒
    偵字第803 號為不起訴處分，此有臺灣高等法院被告前案紀
    錄表1 份在卷可稽，是被告前曾因施用毒品案件，於前揭觀
    察、勒戒、強制戒治執行完畢釋放後5 年內，再犯本案施用
    毒品罪，業已符合93年1 月9 日施行後之毒品危害防制條例
    第23條第2 項規定「於強制戒治執行完畢釋放後，五年內再
    犯施用毒品之罪」之起訴要件，依法應予追訴論科。
三、上揭犯罪事實，業據被告於本院審理時供認不諱，且其經警
    採集尿液送驗結果，呈嗎啡陽性反應等情，亦有高雄市政府
    警察局鼓山分局查獲毒品案件嫌疑人尿液代碼--姓名對照登
    記表、高雄市立凱旋醫院96年7 月31日A00000000 號濫用藥
    物尿液檢驗報告（偵卷第7 頁至第8 頁）各1 份在卷足憑。
    扣案之粉末2 包檢驗結果，均確係第一級毒品海洛因成分（
    驗後淨重分別0.029 公克、0.022 公克），亦有高雄市立凱
    旋醫院96年9 月17日高市凱醫驗字第5002號濫用藥物成品檢
    驗鑑定書（見本院卷第27頁）1 份在卷足憑。足徵被告之任
    意性自白核與事實相符，應堪信為真實。
四、按海洛因屬毒品危害防制條例第2 條第2 項第1 款所定之第
    一級毒品，不得非法持有、施用，是核被告所為，係犯毒品
    危害防制條例第10條第1 項之施用第一級毒品罪。被告持有
    第一級毒品海洛因進而施用，其持有海洛因之低度行為，應
    為施用之高度行為所吸收，不另論罪。又被告前於96年3 月
    10日甫受有期徒刑執行完畢，有臺灣高等法院被告前案紀錄
    表1 份在卷可參，其於有期徒刑執行完畢後5 年內，再故意
    犯本案有期徒刑以上之罪，為累犯，應依刑法第47條第1 項
    規定加重其刑。爰審酌被告施用毒品足以戕害身心健康，滋
    生其他犯罪，惡化社會治安，其經觀察、勒戒、強制戒治後
    ，仍再度施用毒品，顯見其戒毒之意志不堅，自制力不佳，
    應有入監矯治之必要，惟念及被告施用毒品，戕害己身，本
    質上屬於病患性行為，且其犯後已坦承犯行，態度尚可等一
    切情狀，量處如主文所示之刑，以示懲儆。扣案白色粉末2
    包，經送檢驗結果係第一級毒品海洛因等情，已如上述，應
    依毒品危害防制條例第18條第1 項前段規定宣告沒收銷燬之
    ，至前開第一級毒品海洛因之包裝因包覆毒品，其上顯留有
    該毒品之殘渣，衡情自難與之剝離，亦應整體視之為毒品，
    連同該包裝併予宣告沒收銷燬之。此外，鑑驗耗用之海洛因
    既已滅失，自無庸宣告沒收銷燬。
據上論斷，應依刑事訴訟法第273 條之1 第1 項、第284 條之1
、第299 條第1 項前段，毒品危害防制條例第10條第1 項、第18
條第1 項前段，刑法第11條、第47條第1 項，判決如主文。
本案經檢察官乙○○到庭執行職務。
中　　華　　民　　國　　96　　年　　11　　月　　13　　日
                  刑事第二庭    法　官  曾子珍
以上正本證明與原本無異。
如不服本判決應於收受本判決後10日內向本院提出上訴書狀，並
應敘述具體理由，如未敘述上訴理由者，應於上訴期間屆滿後20
日內補提理由書狀於本院（均須按他造當事人之人數附繕本）「
切勿逕送上級法院」。
中　　華　　民　　國　　96　　年　　11　　月　　13　　日
　　　　　　　　　　　　　　　　書記官  王翌翔
附錄本判決論罪之法條：
毒品危害防制條例第10條第1項
施用第1級毒品者，處6月以上5年以下有期徒刑。
